臺灣臺南地方法院刑事判決
110年度侵訴字第43號
公  訴  人  臺灣臺南地方檢察署檢察官
被      告  楊國良


指定辯護人  本院公設辯護人林宜靜
上列被告因妨害性自主案件，經檢察官提起公訴（110年度偵字
第9785號），本院判決如下：
    主  文
乙○○犯強制性交罪，處有期徒刑壹年拾月，緩刑肆年，緩刑期間
付保護管束，並應向A女支付損害賠償（詳如附表）。扣案之繩
索貳條、按摩棒（標示證物2之情趣用品）壹個，均沒收之。
    犯罪事實
乙○○於民國110年4月23日透過LINE通訊軟體與暱稱「00思純外送
~營業中~」聯繫，約定以新臺幣（下同）4千元代價進行性交易
，待成年A女（代號AC000-A110099，真實姓名詳卷）於同日20時
許，進入臺南市○○區○○○路0號「媜十三汽車旅館」201號房間洗
澡完出來，發現靠床處擺放情趣用品，心生退意，不想進行性交
易，欲離開該處，乙○○竟基於強制性交之犯意，將A女抓回、以
繩索綑綁A女雙手手腕，壓制A女在床上後，徒手甩A女巴掌、拉
扯A女胸部乳頭，不顧A女掙扎、反抗，持按摩棒插入A女陰道，
對A女強制性交得逞，致A女受有左臉瘀青、右側肩部瘀青、雙側
乳頭紅腫、雙側手臂瘀青、雙側大腿瘀青及左側外陰部小撕裂傷
、肛門週邊小撕裂傷之傷害。因A女大聲呼救，被其他人發現報
警處理，A女始獲救，警方並扣得乙○○所有供其為上開強制性交
行為所用之繩索2條及按摩棒等物。
    理  由
一、證據能力之說明
    本件認定事實所援引之卷內下列證據，提示當事人及辯護人
    均同意其證據能力（見本院卷第66至67頁），關於傳聞部分
    ，本院審酌該等審判外陳述作成當時之過程、內容、功能等
    情況綜合判斷，並無顯不可信、違法不當之情況，認具備合
    法可信之適當性保障；關於非供述證據部分，查無違反法定
    程序取得之情形，且均與起訴待證事實具關連性而無證據價
    值過低之情形，依刑事訴訟法第159條之5規定、同法第158
    條之4規定之反面解釋，皆有證據能力，得作為認定事實之
    判斷依據。
二、認定犯罪事實所憑證據和理由
    訊據被告乙○○於本院準備程序及審理時對上開犯罪事實坦承
    不諱（本院卷第66、132、136頁），核與告訴人A女指訴之
    情節相符（警卷第11至15、19至21頁），且有奇美醫療財團
    法人奇美醫院110年4月23日出具之A女驗傷診斷書（本院卷
    第31至35頁）、A女傷勢照片（本院卷第23頁下方、27頁）
    、現場照片（本院卷第21至23頁上方、25、29頁）、臺南市
    政府警察局永康分局扣押筆錄暨扣押物品目錄表（警卷第27
    至31頁）、扣押物照片（偵卷第27頁、本院卷第50-1至50-3
    頁）在卷可稽，足見被告之自白，核與卷內前揭事證相符，
    可以採信，本案事證明確，被告上開犯行，堪以認定，自應
    依法論科。
三、論罪科刑及沒收
  ㈠行為人若以強制性交之犯意，對被害人實施性侵害，先為強
    制猥褻，繼而為強制性交，其中強制猥褻行為係強制性交之
    前置行為，不容割裂為二罪之評價，則強制猥褻之階段行為
    自應為強制性交行為所吸收（最高法院92年度台上字第2964
    號判決要旨參照）。是被告於強制性交行為過程中，拉扯A
    女胸部乳頭之猥褻行為，為其遂行強制性交之前階段行為，
    應為其強制性交行為之高度行為所吸收，不另論罪。又被告
    對A女強制性交所施以之強暴手段，乃整體強制性交行為之
    部分行為，應包括在強制性交罪之內，不另論罪。再被告對
    A女為強制性交行為時，固使A女受有如犯罪事實欄所載之傷
    害，惟此傷勢乃被告所施強暴方法之當然結果，並非被告另
    基於傷害之故意所為，此部分應包括在強制性交罪質中，不
    再另論傷害罪（最高法院51年台上字第588號判例、90年度
    台上字第5441號、99年度台上字第3109號判決要旨參考）。
　㈡按刑法第59條規定，犯罪之情狀可憫恕者，得酌量減輕其刑
    ，同法第57條規定，科刑時應審酌一切情狀，尤應注意左列
    事項（共10款）為科刑重輕之標準，兩條適用上固有區別，
    惟所謂「犯罪之情狀」與「一切情形」云云，並非有截然不
    同之領域，於裁判上酌減其刑時，應就犯罪一切情狀（包括
    第57條所列舉之10款事項），予以全盤考量，審酌其犯罪有
    無可憫恕之事由（即判例所稱有特殊之原因與環境等等，在
    客觀上足以引起一般同情，以及宣告法定低度刑，是否猶嫌
    過重），以為判斷。故適用第59條酌量減輕其刑時，並不排
    除第57條所列舉10款事由之審酌，惟其程度應達於確可憫恕
    ，始可予以酌減。經查，被告未能戒慎行止，謹守份際，不
    顧A女意願橫施惡行，固屬非是，惟考量被告行為時受酒精
    影響，衝動行事，致罹刑章，復無前科紀錄，有其臺灣高等
    法院被告前案紀錄表可參，其素行尚稱良好，又於本院審理
    中已坦承犯行，並已與告訴人A女達成調解，當場賠付10萬
    元，獲得A女之原諒等情，有本院110年度南司刑移調字第28
    7號調解筆錄存卷可查（本院卷第103至104頁），堪認被告
    已有盡力彌補告訴人之損害以尋求諒解，而刑法第221條之
    法定刑為「3年以上10年以下有期徒刑」，因較諸上開情事
    ，非無情輕法重而予人過重之感，爰依刑法第59條規定酌減
    其刑。
  ㈢爰以行為人之責任為基礎，審酌被告並無前科，素行尚稱良
    好，有臺灣高等法院被告前案紀錄表可稽，本件強制性交犯
    行，無視告訴人身體自主權，危害告訴人身心健康及造成告
    訴人心理上不小之苦痛、驚嚇，實有不該，應給予一定程度
    之非難，兼衡被告犯罪之動機、目的、手段、所生危害，並
    考量被告犯後於本院審理時坦承犯行，與告訴人A女調解成
    立，並已給付部分賠償金之犯後態度，暨其陳明之智識程度
    與家庭、經濟、生活狀況（本院卷第73、110至111、137頁
    ）等一切情狀，暨相關量刑意見，量處如主文所示之刑。
　㈣末查被告前未曾因故意犯罪受有期徒刑以上刑之宣告，有其
    前案紀錄表附卷可稽，被告雖所為非是，惟犯後於本院審理
    中坦承犯行，尚有悔意，並已與告訴人調解成立，願賠償告
    訴人40萬元，當場給付10萬元，現賸餘款30萬元待分期給付
    ，有本院110年度南司移刑調字第287號調解筆錄存卷可查（
    本院卷第103至104頁），告訴人並於該調解筆錄內陳明寬宥
    之意，足徵被告有填補犯罪所生損害之誠意，不無畏刑懼罰
    之心，忖其經此教訓，當知誡慎，信無再犯之虞，本院認其
    所受徒刑之宣告以暫不執行為適當，爰宣告緩刑4年，且以
    上開調解筆錄內容為據，諭知被告應按期向告訴人支付如附
    表所示尚未給付之損害賠償餘款。復因被告所犯屬刑法妨害
    性自主罪章之罪，爰併依刑法第93條第1項第1款規定，命被
    告於緩刑期間付保護管束。
　㈤扣案之繩索2條及按摩棒（標示證物2之情趣用品）1個，均係
    被告所有供其為本案犯罪所用之物，業據被告供明在卷（本
    院卷第68頁），應依法宣告沒收之。至扣案之其他2個情趣
    用品，被告供述與本案無關，卷內復查無與本案犯罪相關之
    事證，自不得於本案宣告沒收之。　
四、適用之法律
　　刑事訴訟法第299條第1項前段，刑法第221條第1項、第59條
    、第74條第1項第1款、第2項第3款、第93條第1項第1款、第
    38條第2項前段、第40條第1項。
本案經檢察官莊立鈞提起公訴，檢察官洪欣昇到庭執行職務。
中　　華　　民　　國　　110 　年　　9 　　月　　3 　　日
　　　　　　　　　刑事第五庭  審判長法　官  蔡奇秀
　　　　　　　　　                  法  官  林岳葳
　　　　　　　　　                  法  官  林欣玲
以上正本證明與原本無異。
如不服本判決應於收受本判決後20日內向本院提出上訴書狀，並
應敘述具體理由。其未敘述上訴理由者，應於上訴期間屆滿後20
日內向本院補提理由書狀（均須按他造當事人之人數附繕本）「
切勿逕送上級法院」。 
　　　　　　　　　　　　　　　　  　書記官　莊文茹
中　　華　　民　　國　　110 　年　　9 　　月　　7 　　日
附錄本案論罪科刑法條：
中華民國刑法第221條
對於男女以強暴、脅迫、恐嚇、催眠術或其他違反其意願之方法
而為性交者，處3年以上10年以下有期徒刑。
前項之未遂犯罰之。

附表：
餘款30萬元，乙○○應自110年9月10日起，按月於每月10日前給付A女新臺幣1萬元，至付清為止。如有一期未給付，視為全部到期。